【裁判字號】    97,易,355
【裁判日期】    970307
【裁判案由】    竊盜
【裁判全文】
臺灣板橋地方法院刑事判決               97年度易字第355號
公  訴  人  臺灣板橋地方法院檢察署檢察官
被      告  甲○○
                    樓
上列被告因竊盜案件，經檢察官提起公訴（96年度偵字第29957
號），被告於本院審理時就被訴之事實為有罪之陳述，經本院裁
定進行簡式審判程序審理，判決如下：
    主  文
甲○○犯如附表所示之罪，各處如附表所示之宣告刑，應執行有
期徒刑壹年貳月。
    事實及理由
壹、程序方面
    刑事訴訟法第二百七十三條之一第一項規定除被告所犯為死
    刑、無期徒刑、最輕本刑為三年以上有期徒刑之罪、或高等
    法院管轄第一審案件者外，於審判期日前之程序進行中，被
    告先就被訴事實為有罪之陳述時，審判長得告知被告簡式審
    判程序之旨，並聽取當事人、代理人、辯護人及輔佐人之意
    見後，裁定進行簡式審判程序。查本案被告甲○○被訴竊盜
    案件，非前開不得進行簡式審判程序之案件，經被告於本院
    審理時就被訴之事實為有罪之陳述，且經本院告知被告簡式
    審判程序之旨，聽取被告及檢察官之意見後，爰依刑事訴訟
    法第二百七十三條之一第一項規定裁定改依簡式審判程序審
    判之，先予敘明。
貳、實體方面
一、本件犯罪事實：
  (一)甲○○前於民國九十四年間因侵占案件，經臺灣士林地方法
    院以九十四年（起訴書誤載為九十三年）簡字第二三六號判
    決判處有期徒刑六月，緩刑三年確定；復於同年因竊盜案件
    ，經臺灣士林地方法院以九十四年度易字第一○五七號判決
    判處有期徒刑八月確定，前開侵占案件之緩刑並經撤銷，二
    罪接續執行，於九十五年十二月三十日（起訴書誤載為同年
    月三十一日）縮刑期滿執行完畢。
  (二)詎其猶不知悛悔，意圖為自己不法之所有（起訴書誤載為基
    於概括犯意），自九十六年十一月中旬某日起至同年十二月
    十三日凌晨某時止，於附表各編號所示之時地，以各編號所
    示之方式，先後竊得（起訴書誤載為連續竊取）分屬黃子諒
    、古錦祥、趙龍驤（交由葉宗明使用）、郭彥宏及宋子誠所
    有如附表各編號所示之物，嗣經郭彥宏調取「遊戲阜」網路
    咖啡館之監視錄影畫面，發現係友人甲○○行竊。其後甲○
    ○於同年月十七日凌晨五時三十分許，騎乘竊得之車牌號碼
    ＯＸＸ－五九八號重型機車，再度前往「遊戲阜」網路咖啡
    館時，為郭彥宏發現，旋報警處理，經警當場扣得車牌號碼
    ＯＸＸ－五九八號重型機車一輛，並於機車置物箱內起出如
    附表所示古錦祥之護照一本；黃子諒之國民身分證、臺塑石
    油卡、日盛銀行信用卡、全民健康保險卡、郵局金融卡各一
    張及電話簿一本；宋子誠之郵局金融卡一張，始悉上情。
  (三)案經葉宗明、郭彥宏訴由臺北縣政府警察局蘆洲分局報告臺
    灣板橋地方法院檢察署檢察官偵查起訴。
二、本件證據：
  (一)被告甲○○於警詢、偵查、本院準備程序及審理時之自白。
  (二)證人即被害人古錦祥於偵查之證詞、被害人黃子諒、葉宗明
    、郭彥宏及宋子誠於警詢之證詞。
  (三)贓物認領保管單四張、車牌號碼ＯＸＸ－五九八號重型機車
    行車執照一張、車籍查詢基本資料二張、監視錄影翻拍照片
    三張及現場照片七張。
三、論罪科刑之法律適用：
  (一)核被告甲○○所為，均係犯刑法第三百二十條第一項之竊盜
    罪。被告有如事實欄所示之犯罪科刑及有期徒刑執行完畢之
    事實，此有臺灣高等法院被告前案紀錄表在卷可參，其受有
    期徒刑之執行完畢，五年以內故意再犯有期徒刑以上之罪，
    為累犯，均應依刑法第四十七條第一項規定加重其刑。被告
    所犯上開五次竊盜罪，時地不同，犯意各別，行為互殊，應
    予分論併罰。而起訴書雖記載被告基於意圖為自己不法所有
    之概括犯意，連續竊取上開財物云云，惟按刑法業於九十四
    年二月二日經總統以華總一義字第０九四０００一四九０一
    號令修正公布，並於九十五年七月一日生效施行，修正後刑
    法業已刪除第五十六條連續犯之規定，查本案被告行為時均
    在修正後刑法施行後，自無適用修正前刑法關於連續犯規定
    之餘地，是起訴書此部分顯係誤載，應予更正。
  (二)爰審酌被告有如事實欄所示之前科，素行非佳，竟於前案甫
    執行完畢，即再犯本案，惡性非輕，所為嚴重危害社會治安
    及侵害個人財產法益，暨其犯罪之動機、目的、手段、被害
    人之損害及犯罪後坦承犯行，態度良好等一切情狀，各量處
    如主文所示之刑，並定其應執行刑，以示懲儆。又被告所犯
    上開數罪其應執行之刑已逾六月，不得諭知易科罰金之折算
    標準，附此敘明。
據上論斷，應依刑事訴訟法第二百七十三條之一第一項、第二百
九十九條第一項前段、第三百十條之二、第四百五十四條第二項
，刑法第三百二十條第一項、第四十七條第一項、第五十一條第
五款，刑法施行法第一條之一，判決如主文。
本案經檢察官林珮菁到庭執行職務。
中    華    民    國    97    年    3     月    7     日
                  刑事第九庭    法  官  張筱琪
以上正本證明與原本無異
如不服本判決應於送達後10日內敘明上訴理由向本院提出上訴狀
                                書記官  林怡君
中    華    民    國    97    年    3     月    7     日
附錄本案論罪科刑法條全文：
刑法第三百二十條
意圖為自己或第三人不法之所有，而竊取他人之動產者，為竊盜
罪，處五年以下有期徒刑、拘役或五百元以下罰金。
意圖為自己或第三人不法之利益，而竊佔他人之不動產者，依前
項之規定處斷。
前二項之未遂犯罰之。
本案論罪科刑附表：
┌──┬─────┬────────┬───────┬───────┐
│編號│時間、地點│    犯罪手段    │  論罪法條    │   宣告刑     │
│    │          │                │              │              │
│    │          │                │              │              │
├──┼─────┼────────┼───────┼───────┤
│ 1  │96年11月中│甲○○見車牌號碼│刑法第三百二十│甲○○竊盜，累│
│    │旬某日某時│ＡＶ－九二七○號│條第一項      │犯，處有期徒刑│
│    │、臺北市士│自用小客車車門未│              │月。        │
│    │林區○○街│上鎖，遂徒手開啟│              │              │
│    │          │車門，進入車內竊│              │              │
│    │          │得黃子諒之國民身│              │              │
│    │          │分證、臺塑石油卡│              │              │
│    │          │、日盛銀行信用卡│              │              │
│    │          │、全民健康保險卡│              │              │
│    │          │、郵局金融卡各一│              │              │
│    │          │張及電話簿一本（│              │              │
│    │          │起訴書漏載郵局金│              │              │
│    │          │融卡一張）。    │              │              │
├──┼─────┼────────┼───────┼───────┤
│ 2  │96年12月上│甲○○見車牌號碼│刑法第三百二十│甲○○竊盜，累│
│    │旬某日某時│八Ｃ－四五七七號│條第一項      │犯，處有期徒刑│
│    │、臺北縣土│自用小客車車門鎖│              │月。        │
│    │城市○○路│故障未上鎖，遂徒│              │              │
│    │62巷      │手開啟車門，進入│              │              │
│    │          │車內竊得古錦祥之│              │              │
│    │          │護照一本及回數票│              │              │
│    │          │八張。          │              │              │
├──┼─────┼────────┼───────┼───────┤
│ 3  │96年12月5 │甲○○見ＯＸＸ—│刑法第三百二十│甲○○竊盜，累│
│    │日凌晨2 時│五九八號重型機車│條第一項      │犯，處有期徒刑│
│    │許、臺北市│車鑰匙未取下，遂│              │月。        │
│    │士林區社子│徒手竊取該車，供│              │              │
│    │街112 巷17│己代步之用。    │              │              │
│    │弄7 號前  │                │              │              │
├──┼─────┼────────┼───────┼───────┤
│ 4  │96年12月11│甲○○趁郭彥宏離│刑法第三百二十│甲○○竊盜，累│
│    │日上午7 時│開座位之際，徒手│條第一項      │犯，處有期徒刑│
│    │25分許、臺│竊取郭彥宏皮包內│              │月。        │
│    │北縣蘆洲市│之現金新幣1500元│              │              │
│    │長興路162 │                │              │              │
│    │號1 樓遊戲│                │              │              │
│    │阜網路咖啡│                │              │              │
│    │館        │                │              │              │
├──┼─────┼────────┼───────┼───────┤
│ 5  │96年12月13│甲○○見車牌號碼│刑法第三百二十│甲○○竊盜，累│
│    │日凌晨某時│ＤＣ－八六四三號│條第一項      │犯，處有期徒刑│
│    │、臺北縣板│自用小客車車門未│              │月。        │
│    │橋市○○路│上鎖，遂徒手開啟│              │              │
│    │3段87巷2弄│車門，進入車內竊│              │              │
│    │3號前     │得宋子誠所有之郵│              │              │
│    │          │局金融卡一張、回│              │              │
│    │          │數票三十張及不詳│              │              │
│    │          │金額之零錢。    │              │              │
├──┴─────┴────────┴───────┴───────┤
│應執行刑：有期徒刑一年二月。                                      │
└─────────────────────────────────┘


司法院資訊處製作；財團法人民間司法改革基金會備份。
